最高法院刑事裁定　　　　　　　　　　111年度台抗字第432號
抗　告　人　何順興



上列抗告人因違反毒品危害防制條例等罪案件，不服臺灣高等法
院臺南分院中華民國111年2月17日定應執行刑之裁定（111 年度
聲字第128號），提起抗告，本院裁定如下：
    主  文
抗告駁回。
    理  由
一、本件原裁定以抗告人何順興因犯如原裁定附表（下稱附表）
    編號5至12所示之罪（按附表編號1至4 所定之執行刑，抗告
    人並未提起抗告，已確定），均經分別確定在案，合於刑法
    第50條第1項之情形，茲檢察官就附表編號5至12所示之刑，
    聲請定其應執行之刑，並無不合，爰合併就有期徒刑部分定
    其應執行8年10月，除附表編號10之犯罪日期欄：「110/03/
    19」，應更正為：「109年5至6月間至109/07/21」外，經核
    於法尚無違誤。
二、抗告意旨略以：民國95年7月1日刑法刪除連續犯規定後，其
    他法院就不同案件所定之執行刑不乏甚輕者，原裁定所定之
    執行刑過重。另臺灣臺南地方檢察署檢察官111 年執寅字第
    626號執行指揮書就附表編號6至11所示之刑，註明應執行有
    期徒刑4年，若加計附表編號5、12所示之有期徒刑6月及5月
    ，總刑度僅有4年11月，原裁定就附表編號5至12所示之刑，
    竟定應執行有期徒刑8年10月，自有違誤云云。
三、經查，抗告人所犯如附表編號5 至12所示之罪中，所處徒刑
    最重者為有期徒刑4年（即附表編號6），上開各罪之刑期合
    計為有期徒刑22年11月，原裁定就有期徒刑部分合併定其應
    執行8年10月，並未逾越刑法第51條第5款所規定之外部界限
    ，原審所定之執行刑亦無顯然過重，或違反比例、公平原則
    及刑法規定數罪合併定執行刑之立法旨趣，自不得任意指為
    違法。雖臺灣臺南地方檢察署檢察官111年執寅字第626號執
    行指揮書，就附表編號6 至11所示之刑，註明「應執行有期
    徒刑4 年」，惟抗告人所犯上開各罪，臺灣高等檢察署臺南
    檢察分署為詢問抗告人是否同意定執行刑，提供予抗告人填
    寫之「數罪併罰聲請狀」的受刑人應執行案件一覽表，其中
    案號「111執626」執行之刑期包括附表編號6 至11所示之刑
    ，檢察官並註明「暫執行4 年」。換言之，因尚未定執行刑
    ，故檢察官於簽發執行指揮書時，僅先暫執行其中刑期最長
    之附表編號6所示之刑，並非表示附表編號6至11所示之刑，
    僅須執行有期徒刑4 年，抗告意旨執此指摘原裁定不當，無
    非對檢察官執行指揮書之記載有所誤解，其抗告為無理由，
    應予駁回。
據上論結，應依刑事訴訟法第412條，裁定如主文。
中    華    民    國   111    年    3     月    30    日
                  刑事第六庭審判長法  官  許  錦  印  
                                  法  官  何  信  慶  
                                  法  官  朱  瑞  娟  
                                  法  官  高  玉  舜  
                                  法  官  劉  興  浪  
本件正本證明與原本無異
                                  書記官
中    華    民    國   111    年    4     月    6     日